YOHAN SAMUEL MUÑOZ



PERFIL

Soy una persona responsable, trabajadora, con buenos principios y valores éticos, capaz de desarrollar trabajos en equipo, y brindar soluciones para la solución de los problemas, además poseo facilidad de aprendizaje y destrezas con el manejo de grandes grupos de trabajo y con amplia experiencia en el manejo de mini cargadores y vibrocompactador.

DATOS PERSONALES

NOMBRE YOHAN SAMUEL MUÑOZ

DOCUMENTO DE IDENTIDAD 96.354.979 de Doncello (Caquetá)

FECHA DE NACIMIENTO 25 de Abril de 1980

LUGAR DE NACIMIENTO Doncello (Caquetá), Colombia

ESTADO CIVIL Unión Libre.

DIRECCION Ciénaga de Oro – Corregimiento de Bugre

TELÉFONO 312 559 14 42

E-MAIL munozr@outlook.com

FORMACIÓN ACADÉMICA

Estudios Secundarios: Colegio Nacional Marco Fidel Suarez

Finalizado el: diciembre de 1999

EXPERIENCIA LABORAL

DROMOS PAVIMENTOS S.A

CARGO: Operador de vibrocompactador de granulares y asfalto

JEFE INMEDIATO: Luis Cárdenas

TELEFONO: 3184302191

CONALVIAS S.A.

CARGO: Operador de mini cargador y vibrocompactador

FUNCIONES: Cargue de Volquetas, extendido y céreo de recebo, demolición con

martillo percutor, descargue y extendido de asfalto compactación de granulares y base estabilizada

JEFE INMEDIATO: Álvaro Cortes

TELEFONO: 3208546710

TIEMPO: 28 de marzo de 2011 a15 de Julio de 2012

VIC PAR S.A.

CARGO:

Operador de mini cargador

FUNCIONES:

Cargue de Volquetas, extendido y cereo de recebo, demolición

con martillo percutor, descargue y extendido de asfalto.

JEFE INMEDIATO:

Victor Julio Pardo

TELEFONO:

3102569341

TIEMPO:

10 de febrero de 2010 a15 de febrero de 2011

PUBLITRANS

CARGO:

Operador de mini cargador

FUNCIONES:

Cargue de Volquetas, extendido y cereo de recebo, ddemolición

con martillo percutor, descargue y extendido de asfalto

JEFE INMEDIATO:

Andrés Forero

TELEFONO:

3142935560

TIEMPO:

Octubre de 2008 - Septiembre de 2009

PARTICULAR

CARGO:

Operador de Retrocargador

FUNCIONES:

Cargue de Volquetas, extendido de recebo y excavación

JEFE INMEDIATO:

Lino Muñoz

TELEFONO:

3145628285

TIEMPO:

01 febrero del 2012 - 01 Septiembre del 2015

DUMAR SOFAN

CARGO:

Operador de Minicargador y retrocargador

FUNCIONES:

Cargue de Volquetas, extendido de recebo y excavación

JEFE INMEDIATO:

Felix Macea

TELEFONO:

3135343920

TIEMPO:

01 Febrero del 2016 - 22 de Diciembre del 2016

PAVIMENTOS CERETE

CARGO:

Operador de retrocargador

FUNCIONES:

Alcantarillado y caja para pavimento

JEFE INMEDIATO:

Raúl Soto

TELEFONO:

3016289754

TIEMPO:

2018 - 2019

PARTICULAR

CARGO:

Operador de retrocargador

FUNCIONES:

Limpieza de canales, demoliciones, conformación de vías y

cargue de volquetas.

JEFE INMEDIATO:

Jairo Cuvides

TELEFONO:

3188134923

TIEMPO:

2019 - 2021

REFERENCIAS

MARITZA VIRGEN -

Ingeniera Ambiental

Teléfono:

3134609199 - 3128763746

SURI MUÑOZ

Estudiante Tecnología de Alimentos

Teléfono:

3143432301

Yohan Samuel Muñoz Rios c.c 96354979 de DoncelloCaqueta

Acta Individual de Grado COLEGIO NACIONAL

MARCO FIDEL SUAREZ

Resoluciones de Aprobación

No. 1395 de noviembre 10 de 1999- Grados I a 11 Básica y Media No. 8477 del 16 noviembre de 1989 Preescolar - Aprobadas hasta mieva determinación

Inscripción S.V. L. 4.F. 11 ACEA 11 Inscripción Ebeie 183247 06249

En la ciudad de Doncello, Caquetà, A los 08 dias del mes de Diciembre de 1999 se reunieron con el fin de formalizar la graduación de los alumnos de último grado, los suscritos Rector y Secretária en la Rectoria del COLEGIO NACIONAL MARCO FIDEL SUAREZ, aprobada hasta Nueva Visita, autorizado por la Gobernación del Caquetà, en el Nivel de Educación Media, según resolución No. 1395 del 10 de noviembre de 1999.

Comprobada la situación Legal y Academica de cada uno de los alumnos que cursaron y aprobaron los estudios correspondientes al Nivel de Educación Media Académica, se procedió a otorgar el Titulo de BACHILLER ACADEMICO, al graduando cuyos nombres, apelhidos y número de documento de identidad se relacionan a continuación.

YHOAN SAMUEL MUÑOZ RIOS

C.C. No. 96354979

Es fiel copia tomada del Acta Original General No. 007 del 8 de Diciembre de 1999, que consta de 61 alumnos, que comienza con el nombre de ACEVEDO ROJAS ALVARO. JAVIER y se cierra con el nombre de. VIVAS AGUIRRE ESTEFANLJERALDINE.

Firmada u sellada por

FERNANDO TRONCOSO CASAÑAS (Rector) y RUTH MIREYA HERNANDEZ LADINO (Secretaria).

Dada en el Doncello Caquetà, a fos 8 dias del mes de Diciembre de 1990

(Firmado y sellado)

FERNANDO TAGOS OS GASAÑAS

C C.17666296 de FEDiancollo

UTHANK THE NAME ZLADING

C.C. 40729263 de ETDoscello



PUBLITRANS MUERSIONES LIDA.

CERTIFICACION

La presente es con el fin de certificar al Señor YOHAN SAMUEL MUÑOZ RIOS , identificado como aparece abajo en su firma, fue trabajador de la empresa por un año desde octubre de 2008 a septiembre de 2009, demostrando ser una persona capas, honesta y servicial; de facil adtación a los diferentes ambientes de trabajo.

La presente se expide a solicitud del interesado a los 18 días del mes de Marzo de 2011

Cordialmente.

GABRIEL RIRACO RAMIREZ GARCIA GERENTE Y REPRESENTANTE LEGAL

TEL 4109710

ANDRES FORERO RUIZ CORDINADOR LOGISTICO

CC. 90.024.842 DE BOGOTA

TEL. 314-2935560

YOHAN SAMUEL MUÑOZ RIOS CC. 96.354.979 DE DONCELLO (CAQUETA)



CERTIFICACION LABORAL



A QUIEN INTERESE

En mi calidad de Coordinador de Recursos Humanos de la compañía VICPAR S.A. con Nif 800.042.119-1, certifico que el (la) señor (a) Yohan Samuel Muñoz Rios, identificado (a) con cédula de ciudadania Nº 96354979, trabajó en nuestra empresa con las siguientes condiciones.

CARGO
FECHA DE INGRESO
FECHA DE RETIRO
Lugar de trabajo (cludad / Municipio)

OPERADOR 10 de febrero de 2010 15 febrero de 2011 Aguachica

La presente certificación se expide en la ciudad de Bogotá el

11 de marzo de 2011

Atentamente

Angela Astridt Castillo Castillo Coordinador de Recursos Humanos

Construcción de Obras de Infraestructura Vial y Locaciones Petroleras Av. Cra 19 No. 120 - 71 Of. 508, Tel: 3550999, Bogotá D.C. - Cundinamarca



LA DIRECCION ADMINISTRATIVA SENIOR CERTIFICA

Que el (la) señor(a) MUÑOZ RIOS YOHAN SAMUEL identificado(a) con cédula de ciudadanía No. 96.354.979, laboré en nuestra compañía, mediante contrato de cura o labor, desempeñando el cargo de CCENADOR DE MINI CARCADOR de acuerdo a los siguientes períodos;

- Desde el 28 de Marzo de 2011/hasta el 01 de Julio de 2011.
- Desde el 02 de Julio de 2011 hasta el 17/de Agosto de 2011.
- Desde el 18 de Agosto de 2014 hasta el 18 de Octubre de 2011.
- Desde el 19 de Octubre de 2011/hasta el 01 de Marzo de 2012.
- Desde el 02 de Marzo de 2012 hasta el 30 de Junio de 2012.
- Desde el 01 de Julio de 2012/hasta el 15 de Julio de 2012.

El presente certificado se expide a solicitud del (la) interesado(a) en Bogotá, a los 25 días del mes de Julio de 2012.

Cordialmente,

AT CONALVIAS

MARIA DEL PILAR SANCHEZ Directora Administrativa Senior

Cata

Court 3 North No. W.N. 23 for Bullvariane.

P.S.N. (021-57-2) 4411700 For 0311-57-2) 4411739

ottochronic conducts and

Bagotta Odie 94A # 13A-50 B/ Claick PBX (931-57-1) 6219942 Five (812-67-1) 6219328 condition, brightedPonesSeno.com

A QUIEN INTERESE

Que el Señor YOHAN SAMUEL MUÑOZ RIOS, mayor de edad, identificado con la C.C.No. 96.354.979 expedida en Doncello - Caqueta, desempeñándose **OPERADOR** conmigo como RETROCARGADOR, desde hace Dos Años hasta la Fecha (2.012 -2.015), quien ha mostrado ser una persona honesta, responsable y cumplidor de sus obligaciones laborales.

Para constancia se firma en Ciénaga de Oro - Córdoba, a los 10 días del mes de Septiembre del año 2015.

Atentamente.

Moros Pl. LINO MUÑOZ

C.C.No. 4.939.352 Exp. En Acevedo - Huila

Cel.: 314 562 82 85